臺灣臺中地方法院民事裁定
111年度聲字第95號
聲  請  人  蕭淑敏  
相  對  人  中華開發資產管理股份有限公司

法定代理人  林德雲  
當事人間聲請停止執行事件，本院裁定如下：
    主    文
聲請人供擔保新臺幣135,705元後，本院110年度司執字第95440
號強制執行事件之強制執行程序，於本院110年度訴字第3183號
債務人異議之訴事件訴訟終結（判決確定、撤回、和解）前應暫
予停止。
    理      由
一、按強制執行法第18條第2項規定：「有回復原狀之聲請，或
    提起再審或異議之訴，或對於和解為繼續審判之請求，或提
    起宣告調解無效之訴、撤銷調解之訴，或對於許可強制執行
    之裁定提起抗告時，法院因必要情形或依聲請定相當並確實
    之擔保，得為停止強制執行之裁定。」另法院定擔保金額而
    准許停止強制執行之裁定者，該項擔保係備供債權人因停止
    執行所受損害之賠償，其數額應依標的物停止執行後，債權
    人未能即時受償或利用該標的物所受之損害額，或其因另供
    擔保強制執行所受之損害額定之，非以標的物之價值或其債
    權額為依據（最高法院87年度台抗字第529 號、91年度台抗
    字第429號裁定參照）。
二、本件相對人持本院108年度司執字第50918號債權憑證，向本
    院聲請強制執行，本院以110年度司執字第95440號執行中（
    下稱系爭執行事件）尚未終結，現聲請人已向本院提起債務
    人異議之訴，聲請供擔保停止本院系爭執行事件。經查，系
    爭執行事件現尚未終結，而聲請人已對相對人提起債務人異
    議之訴，現由本院110年度訴字第3183號審理中等情，業經
    調取上開執行卷及民事審理卷查閱屬實，聲請人聲請停止前
    開強制執行之程序，於法尚無不合。本院審酌相對人聲請強
    制執行之債權額為新臺幣（下同）678,525元，如停止執行
    未能即時受償預計所受之損害額，應為該數額按年息5%計算
    之法定遲延利息。參以本案訴訟之標的金額未逾民事訴訟法
    第466條所定150 萬元數額，非屬得上訴第三審事件，其期
    間推定為3年4月（參照各級法院辦案期限實施要點第2 條規
    定民事通常程序第一審審判案件期限1年4月、民事第二審審
    判案件期限2 年、民事第三審審判案件期限1年），本院綜
    合上情，認為聲請人所應供之擔保金額以155,833 元為適當
    （計算式：6785255%(3＋4/12) ＝135,705 元，元以下4捨5
    入）。
中　　華　　民　　國　　111 　年　　4 　　月　　7 　　日
                  民事第二庭    法  官  李悌愷
正本係照原本作成。
如不服本裁定應於送達後10日內向本院提出抗告狀（須附繕本）
，並繳納抗告費新臺幣1,000元。
中　　華　　民　　國　　111 　年　　4 　　月　　8 　　日
                                書記官  蘇文熙